臺灣新竹地方法院刑事判決　　　　　　　　　　　　　　九十三年度訴字第一六號
　　公　訴　人　臺灣新竹地方法院檢察署檢察官
　　被　　　告　甲○○
右列被告因違反毒品危害防制條例案件，經檢察官提起公訴（九十二年度毒偵緝字第
一二四號），本院依簡式審判程序判決如左：
    主  文
甲○○施用第一級毒品，累犯，處有期徒刑捌月；又連續施用第二級毒品，累犯，處
有期徒刑捌月。應執行有期徒刑壹年貳月。
    事  實
一、甲○○前因違反槍砲彈藥刀械管制條例、違反麻醉藥品管理條例、違反毒品危害
    防制條例、贓物、竊盜等案件，分別經本院判處徒刑確定，嗣後並經聲請定應執
    行有期徒刑二年九月確定，於民國九十一年六月十一日假釋付保護管束，刑期至
    同年十一月十四日屆滿，以已執行論。又前因施用第二級毒品安非他命案件，經
    本院裁定送觀察、勒戒後，認無繼續施用毒品之傾向，由臺灣新竹地方法院檢察
    署檢察官於八十七年十二月三日以八十七年度偵字第六○一○號為不起訴處分確
    定，復因連續施用第二級毒品安非他命，經本院裁定送觀察、勒戒後，認有繼續
    施用毒品之傾向，由本院於八十八年六月二十三日以八十八年度毒聲字第一一八
    二號刑事裁定，令入戒治處所施以強制戒治，後經裁定停止戒治併付保護管束，
    於停止戒治期間，甲○○再因施用第二級毒品安非他命，經本院裁定撤銷停止戒
    治令入戒治處所施以強制戒治，其前揭施用第二級毒品之犯行，則經本院分別以
    八十八年度竹北簡字第二一○號刑事簡易判決、八十九年度易字第九三八號刑事
    判決判處有期徒刑六月、七月確定。詎甲○○仍不知悔改，復基於施用第二級毒
    品之概括犯意，自九十一年十二月間某日起至九十二年二月二十八日晚上某時許
    止，在其姓名、年籍不詳之友人位於新竹縣湖口鄉住處及其父梁德田所有之車號
    Ｒ三─八三六七號自小貨車上等處，將安非他命置於吸食器內，下方以火燒烤成
    煙之吸食方式，連續施用第二級毒品安非他命多次；又另行起意，於九十二年二
    月二十一日晚上八時四十分許採尿時起往前回溯二十六小時內之某時，在其姓名
    不詳之陳姓友人位於新竹縣湖口鄉中勢村六鄰吳厝六號之住處，以不詳方式，施
    用第一級毒品一次，嗣分別於(一)九十二年二月二十一日晚上六時許，在新竹縣湖
    口鄉中勢村六鄰吳厝六號；(二)九十二年三月一日凌晨一時三十分許，在其友人林
    進標位於桃園縣楊梅鎮○○○街三三號住處之地下室，為警當場查獲，始得悉上
    情。
二、案經新竹市刑警大隊移送臺灣桃園地方法院檢察署呈請臺灣高等法院檢察署令轉
    臺灣新竹地方法院檢察署檢察官偵查起訴。
    理  由
一、本件被告甲○○所犯施用第一、二級毒品罪，均非死刑、無期徒刑、最輕本刑為
    三年以上有期徒刑之罪，或非高等法院管轄第一審之案件，被告於本院準備程序
    進行中，就被訴事實為有罪之陳述，經本院合議庭認合於新修正刑事訴訟法第二
    百七十三條之一之規定，裁定進行簡式審判程序，均合先敘明。
二、訊據被告甲○○對於在右開時、地施用第一級毒品及多次施用第二級毒品安非他
    命之事實，業已於偵查中、本院行準備程序及簡式審判程序時均坦承不諱，且被
    告於警訊時所親自採取、封緘之尿液，經送驗結果，確呈甲基安非他命陽性反應
    ，其中被告於九十二年二月二十一日晚上六時許為警查獲時所親自排放之尿液，
    併呈嗎啡陽性反應，此有尿液送驗受檢人真實姓名代號對照表暨送驗登記簿、新
    竹市衛生局九十二年二月二十七日竹市衛六字第二○四八號、九十二年三月六日
    衛檢字第二三一一號不法藥物尿液初步篩檢報告書及內政部警政署刑事警察局九
    十二年七月十五日刑鑑字第○九二○一一九一八三號鑑驗通知書等附卷可稽（見
    臺灣新竹地方法院檢察署九十二年度毒偵字第八八六號偵查卷第七至九頁、臺灣
    桃園地方法院檢察署九十二年度毒偵字第七四八號偵查卷第四十七、四十八頁）
    ，是被告自白核與事實相符，其施用第一、二級毒品之犯行均足堪認定。另被告
    於八十七年間因施用第二級毒品安非他命案件，經本院裁定送觀察、勒戒後，認
    無繼續施用毒品之傾向，由臺灣新竹地方法院檢察署檢察官於八十七年十二月三
    日以八十七年度偵字第六○一○號為不起訴處分確定，復因連續施用第二級毒品
    安非他命，經本院裁定送觀察、勒戒後，認有繼續施用毒品之傾向，由本院裁定
    令入戒治處所施以強制戒治，後經裁定停止戒治併付保護管束，於停止戒治期間
    ，再因施用第二級毒品安非他命，經本院裁定撤銷停止戒治令入戒治處所施以強
    制戒治，其前揭施用第二級毒品犯行，並經本院分別以八十八年度竹北簡字第二
    一○號刑事簡易判決、八十九年度易字第九三八號刑事判決判處有期徒刑六月、
    七月等情，亦有臺灣新竹地方法院檢察署檢察官八十七年度偵字第六○一○號不
    起訴處分書、本院八十八年度竹北簡字第二一○號刑事簡易判決、八十九年度易
    字第九三八號刑事判決、臺灣高等法院被告全國前案紀錄表及臺灣新竹地方法院
    檢察署刑案資料查註紀錄表等存卷可查。綜上所述，本件事證明確，被告施用第
    一、二級毒品之犯行均堪以認定，應予依法論科。
三、核被告甲○○所為，係犯毒品危害防制條例第十條第一項之施用第一級毒品罪及
    同條例第十條第二項之施用第二級毒品罪。其分別持有第一級毒品與第二級毒品
    之低度行為，應為其施用第一級毒品與第二級毒品之高度行為所吸收，均不另論
    罪。被告先後多次施用第二級毒品之犯行，時間緊接、手法雷同，所犯係犯罪構
    成要件相同之罪名，顯係基於概括犯意反覆為之，應依刑法第五十六條連續犯之
    規定論以一連續施用第二級毒品罪，並依法加重其刑。又被告所犯施用第一級毒
    品罪與連續施用第二級毒品罪間，犯意各別，行為互異，罪名不同，應予分論併
    罰。末查被告前因違反槍砲彈藥刀械管制條例、違反麻醉藥品管理條例、違反毒
    品危害防制條例、贓物、竊盜等案件，分別經本院判處徒刑確定，嗣後並經聲請
    定應執行有期徒刑二年九月確定，於九十一年六月十一日假釋付保護管束，刑期
    至同年十一月十四日屆滿，以已執行論一節，有臺灣高等法院被告全國前案紀錄
    表及臺灣新竹地方法院檢察署刑案資料查註紀錄表可按，其受有期徒刑之執行完
    畢，五年以內再犯本件有期徒刑以上之前開二罪，均為累犯，應分別依刑法第四
    十七條規定就施用第一級毒品罪加重其刑，就施用第二級毒品罪遞加重其刑。爰
    審酌被告前因施用毒品案件經本院裁定送觀察、勒戒、強制戒治後，仍不知悛悔
    ，一再沾染毒品，殊值非難，兼衡施用毒品為一自殘行為，並無侵害他人法益或
    妨礙公共利益，及其犯後坦認犯行，態度尚可等一切情狀，分別量處如主文所示
    之刑，並定其應執行刑。
四、至被告於九十二年二月二十一日晚上六時許為警查獲時所扣得之吸食器一組，被
    告否認為其所有，且已於另案為沒收銷燬之處分，此經本院調閱臺灣新竹地方法
    院檢察署九十二年度執字第二○八六號執行卷宗查閱無訛，並有臺灣新竹地方法
    院檢察署檢察官扣押物品處分命令乙紙附於本院卷可佐（見本院卷第五十頁），
    為免重覆執行，爰不另為沒收之諭知，附此敘明。
據上論斷，應依刑事訴訟法第二百七十三條之一第一項、第二百九十九條第一項前段
，毒品危害防制條例第十條第一項、第二項，刑法第十一條前段、第五十六條、第四
十七條、第五十一條第五款，判決如主文。
本案經檢察官乙○○到庭執行職務。
中      華      民      國    九十三    年      四      月      九      日
                                  臺灣新竹地方法院刑事第四庭
                                      法  官  蔡  欣  怡
右正本證明與原本無異。
如不服本判決，應於判決送達後十日內向本院提出上訴狀( 應附繕本 )，上訴於臺灣
高等法院。
                                      書記官  鄭  敏  郎
中      華      民      國    九十三    年      四      月      九      日
附錄本案論罪科刑法條全文：
毒品危害防制條例第十條第一項、第二項
施用第一級毒品者，處六月以上五年以下有期徒刑。
施用第二級毒品者，處三年以下有期徒刑。
